臺灣高等法院刑事裁定
108年度上訴字第1688號
上  訴  人
即  被  告  梁文祥



選任辯護人  張進豐律師
            梁雨安律師
            曾宿明律師
上  訴  人  
即  被  告  梁文龍



選任辯護人  魏雯祈律師
            許博森律師
            陳羿蓁律師
上  訴  人  
即  被  告  陳品安原名陳冠倫男  (民國00年00月00日生)


選任辯護人  余德正律師
上  訴  人  
即  被  告  洪義展


送達代收人  郭峻容
選任辯護人  王志超律師
            羅聖鈞律師
上列上訴人等因加重詐欺案件，本院裁定如下：
    主  文
梁文祥、梁文龍、陳品安(更名前陳冠倫)、洪義展均自民國一百
一十一年二月十八日起延長限制出境、出海捌月。       
    理  由
一、按被告犯罪嫌疑重大，而有下列各款情形之一者，必要時檢
    察官或法官得逕行限制出境、出海。但所犯係最重本刑為拘
    役或專科罰金之案件，不得逕行限制之：一、無一定之住所
    、居所者。二、有相當理由足認有逃亡之虞者。三、有相當
    理由足認有湮滅、偽造、變造證據或勾串共犯或證人之虞者
    ；審判中限制出境、出海每次不得逾8月，犯最重本刑為有
    期徒刑10年以下之罪者，累計不得逾5年；其餘之罪，累計
    不得逾10年；前項起訴後繫屬法院之法定延長期間及偵查中
    所餘限制出境、出海期間，算入審判中之期間；依前項規定
    重為處分者，期間依刑事訴訟法第93條之3之規定重新起算
    。但犯最重本刑為有期徒刑10年以下之罪者，審判中之限制
    出境、出海期間，連同原處分期間併計不得逾5年，刑事訴
    訟法第93條之2第1項、第93條之3第2項後段、第6項、刑事
    訴訟法施行法第7之11條第3項分別定有明文。
二、上訴人即被告梁文祥、梁文龍、陳品安、洪義展因加重詐欺
    案件，前經臺灣桃園地方法院於民國106年12月11日對被告4
    人限制出境、出海，嗣經該院以106年度訴字第1030號判決4
    人均犯刑法第339條之4第1項第2款3人以上共同詐欺罪各18
    罪(法定刑度1年以上7年以下有期徒刑)，梁文祥、梁文龍、
    陳品安、洪義展各處應執行刑有期徒刑10年、12年6月、5年
    、12年4月，足認其等罪嫌重大，經原審判處前開罪刑刑度
    非輕，且均有出境印尼地區之紀錄，可預期其等逃匿以規避
    審判程序及刑罰之執行之可能性甚高，而有刑事訟訴訟第93
    條之2第1項第2款「相當理由足認有逃亡之虞」，有對其等
    逕行限制出境、出海之必要，復經本院處分自109年2月18日
    起限制出境、出海8月，並分別於109年10月18日、110年6月
    18日各再延長8月在案。
三、經查：茲因被告4人限制出境、出海之處分於111年2月17日
    即將屆滿，本院審閱相關卷證，並依法給予被告4人及辯護
    人陳述意見之機會後（見本院卷四第99至108頁），認為依
    檢察官起訴書及原審、本院歷審判決所引卷證資料，自形式
    上觀察，被告4人所涉犯罪嫌疑仍屬重大，而其4人所犯加重
    詐欺罪，且分別經原審判處重刑，上訴後，仍經本院以108
    年度上訴字第1688號判決分別判處被告4人應執行有期徒刑3
    年6月、4年、2年、4年，刑責非輕。本院審酌全案相關卷證
    ，並給予被告4人及其辯護人書面陳述意見之機會後，認被
    告等涉犯刑法第339條之4第1項第2款加重詐欺罪，犯罪嫌疑
    仍然重大，又經本審判處重刑，衡以趨吉避兇、脫免刑責、
    不甘受罰之基本人性，足認被告4人面臨上開重刑，逃匿境
    外規避審判及刑罰執行之主觀動機甚強，可能性甚高，非以
    限制出境、出海，無法確保嗣後審判或執行程序之順利進行
    ，如僅以責付、限制住居、增加具保金額等方式，均不足以
    排除被告等出境後滯留不歸以規避刑責之可能，參酌本案訴
    訟進行之程度，審酌國家刑事司法權之有效行使、社會秩序
    及公共利益、被告居住及遷徙自由權受限制之程度，並考量
    被告等所涉本案犯罪情節與所犯罪名之輕重，就其目的與手
    段依比例原則權衡後，認仍有繼續限制出境、出海之必要，
    爰裁定自111年2月18日起，再延長限制出境、出海8月。
四、至於被告梁文祥及其辯護人雖辯稱:被告自交保以來，均遵
    期到庭接受審判，在國內有家人及固定住所，於全案未判決
    確定前，不致不顧國內事業、財產、親人情況下，藉解除限
    制出境(海)之便，滯留海外使案件無法續行審判或執行，且
    依卷內事證亦無從證明被告犯罪，綜合考量公共利益及被告
    遷徙自由之基本權遭受侵害之程度，應不予延長限制被告出
    境出海之必要云云；被告梁文龍及其辯護人雖辯稱:在台有
    固定住所，家人、朋友均在國內，且有穩定工作，又無外國
    護照，並無逃亡之可能，且在偵、審中均遵期出庭，亦無任
    何出國逃亡之舉動，實無再予限制出境、出海之必要性云云
    ；被告洪義展及其辯護人雖辯稱:本案證據已調查完畢，顯
    無妨礙訴訟進行之疑慮，被告於歷次開庭均遵期到庭應訊，
    且家庭生活、事業重心均在國內，海外亦未置產，更有長輩
    需要照顧，實無逃亡之事實及疑慮，不應繼續為限制出境、
    出海之處分云云。然渠等上揭所陳，俱與被告等人將來是否
    有藉由出境、出海之機會逃匿國外之可能性，並無必然關聯
    ，無從擔保日後審理或執行之順利進行，參與限制出境、出
    海對被告等人居住及遷徙之影響甚微，未逾必要程度，是渠
    等上揭所辯，尚難認有理由。
五、據上論斷，應依刑事訴訟法第93條之2第1項第2款、第93條
    之3第2項後段，裁定如主文。
中　　華　　民　　國　　111 　年　　2 　　月　　14　　日
                  刑事第一庭    審判長法　官  周煙平
                                      法　官  吳炳桂
                                      法　官  連育群
以上正本證明與原本無異。
如不服本裁定，應於收受送達後五日內向本院提出抗告狀。
                                      書記官  吳碧玲
中　　華　　民　　國　　111 　年　　2 　　月　　14　　日